Inventaris van het archief van Jan Hendrik van Kinsbergen (1735-1819) en van de Stichting Het Admiraal van Kinsbergenfonds (1819- ) over de jaren 1771-2012
Nationaal Archief, Den Haag
- Archief van de executeurs en administrateurs van de nalatenschap / het Admiraal Van Kinsbergenfonds (Aanwinsten 1990, 2011), C.
  - Executeurs, C.1.
    - Verdeling van de boedel, C.1.4.
      - Correspondentie van Van Stralen en de weduwe Serrurier met mede-executeurs VerHuell en Van Loë over verschil van mening inzake de laatste wil van de admiraal., 1819-1820; 371; 1 omslag (IJ-4)
      - Correspondentie van Van Stralen over zijn geschil met baron van Loë, de in druk verschenen brochure “De heer van Loë, aan den Wel Edelen Gestrengen Heer en Mr. M.C. van Hall” en zijn als antwoord daarop geschreven memorie over de verdeling van de nalatenschap van de admiraal., 1819-1821; 372; 1 pak (IJ-5)
      - Kwitanties van de administrateurs van de boedel van J.H. van Kinsbergen voor de algemene erfgenamen wegens overdracht van effecten en uitbetaling van fondsen, die de administrateurs zullen gebruiken om de in het testament en de codicillen genoemde legaten uit te betalen., 1819 september 4, 1819 oktober 12; 373; 2 stukken (A9)
      - Gewaarmerkt afschrift van de akte van registratie van de notariële akte van décharge door de algemene erfgenamen van J.H. van Kinsbergen voor de executeurs van diens boedel na afronding van hun werkzaamheden op 25 maart 1820, verleden voor mr. J.F. Klinkhamer te Amsterdam., 1820 maart 27; 374; 1 katern (A10)
      - Gewaarmerkt afschrift van de akte van registratie van de notariële akte van wederzijdse décharge door de algemene erfgenamen na finale deling van de zuivere boedel, op 12 juni 1820 verleden voor notaris mr. F.C. Klinkhamer te Amsterdam, met twee staten van de afrekening tussen H. van Stralen en de kinderen van H.C, Serrurier., 1820-1821; 375; 1 omslag (A11, A11a, A12)
      - Bij Van Stralen ingekomen brief van de weduwe van H.C. Serrurier, mevr. M. Serrurier-de Leeuw dankzeggend voor de goede afhandeling van de nalatenschap van de admiraal., 1820 juni 26; 376; 1 stuk (IJ-2)
    - Bijzondere erfstukken, C.1.5.
      - Correspondentie en notities over de weigering van prinses Wilhelmina om de gouden snuifdoos die Van Kinsbergen in 1785 van de koning van Napels had gekregen in ontvangst te nemen van de executeurs testamentair en liever als souvenir een portret van de admiraal te krijgen en de doos of de waarde daarvan te schenken aan de armen van Apeldoorn., 1819-1820; 377; 1 omslag (A19)
        met notitie op de omslag “meest al deze papieren kunnen worden verscheurd, 1846”
        Deels in het Frans. Bevat een originele brief van Wilhelmina.
      - Bij R.A. baron van Hardenboek van Hardenbroek ingekomen brief van A. van Lijnden - van Limburg Stirum over een geslepen kristallen pronkbeker en een praalbed van J.H. van Kinsbergen, die in het bezit zijn van haar oudste zuster wonende in het Keukenhof., 1937 mei 4; 378; 1 stuk (A47)
      - Catalogus van de boeken van Van Kinsbergen die bewaard worden in de bibliotheek van de Koninklijke Academie van Wetenschappen te Amsterdam, getypt., Z.j; 379; 1 omslag
  - Administrateurs van de nalatenschap/Admiraal van Kinsbergenfonds, C.2.
    - Algemeen, C.2.1.
      - Kopie en uittreksels van het besloten testament van Van Kinsbergen van 8 december 1811 en van de codicillen van 30 december 1811 en 25 februari 1813, met notities op de stukken, vermoedelijk gemaakt door administrateur H. van Stralen., [1850]; 380; 1 omslag (A2b)
      - Gewaarmerkte afschriften van de akten van deponering verleden voor notaris mr. Jan Busgers te Arnhem van het besloten testament en de codicillen van J.H. van Kinsbergen 1811-1813 gedateerd 27 en 28 mei 1819, bestemd voor H.J. baron van Loë als een van de executeurs van de nalatenschap van de admiraal, met gewaarmerkte afschriften van de betreffende wilsverklaringen en enkele notities uit 1876 en 1903 verwijzend naar het grootboek van het Van Kinsbergenfonds., 381; 1 omslag (4 katernen) (A2)
    - Benoeming, vervanging en opvolging van administrateurs, C.2.2.
      Zie ook toegang 2.21.008, W.F. Röell, inv.nr. 200; Stadsarchief Amsterdam, collectie Van Hall, inv.nrs. 806-807.
      - Lijst van de bij testament en codicil van Van Kinsbergen benoemde administrateurs en hun opvolgers in de periode 1819-1946, getypt., 382; 1 omslag (3 stukken) (B70)
      - Akten van volmacht door Ch.A. VerHuell, rentenier te Parijs, gegeven aan Ch.H. VerHuell en E.C. VerHuell om namens hem te handelen als executeur en administrateur van de nalatenschap van Van Kinsbergen., 1819; 383; 1 stuk (B-0)
      - Correspondentie tussen de administrateurs van de fondsen van Van Kinsbergen over het verzoek van H.J. Loë te Doesburg om zich – nu de liquidatie van de boedel is afgerond - te laten vervangen op de jaarlijkse vergadering van de administrateurs door achtereenvolgens de heer Gogel en J.M. Kempenaer., 1820-1822; 384; 1 omslag (B1a-1f, B2, B3)
      - Correspondentie over de benoeming van Jan Mossel van Stralen tot administrateur na het overlijden van zijn vader Hendrik van Stralen in 1822, en na het overlijden van eerstegnoemde in 1827 over de benoeming van diens zoon Hendrik van Stralen., 1822-1827; 385; 1 omslag (B4 t/m B6a)
      - Correspondentie over de benoeming van W.F. Roëll tot administrateur na het overlijden van mr. Daniël Hooft conform de wens van laatstgenoemde., 1828; 386; 1 omslag (3 stukken) (B7, B8, B9)
      - Bericht van verhindering voor het bijwonen van de jaarvergadering van W.F. Roëll en E.C. VerHuell., 1829-1830; 387; 1 omslag (2 stukken) (B10, B10a)
      - Correspondentie over het overlijden van administrateur H.J. van Loë en benoeming conform zijn olografisch testament van D.R.J. van Lynden tot opvolger en beëindiging van de aan J.M. de Kempenaer verleende volmacht als plaatsvervanger op de jaarvergadering., 1832-1833; 388; 1 omslag (6 stukken) (B11, B11a, B11b, B11c)
      - Correspondentie over het overlijden van administrateur W.F. Roëll in 1835 en benoeming conform diens wens van zijn jongste zoon H.H. Roëll tot opvolger., 1828, 1835; 389; 1 omslag (4 stukken) (B12, B13, B13a)
      - Bericht van verhindering van administrateur D.R.J. van Lynden voor het bijwonen van de jaarvergadering en verlening van volmacht voor het bijwonen van een vergadering aan zijn oudste zoon W. van Lynden in 1836, met correspondentie over het overlijden van D.R.J. van Lynden in 1837 en de benoeming van W. van Lynden in zijn plaats als administrateur., 1836-1837; 390; 1 omslag (7 stukken) (B16, B17, B19, B19a, B20)
      - Correspondentie over het overlijden van administrateur E.C. VerHuel in 1841, benoeming van diens oudste zoon H.Chr.A. VerHuell in zijn plaats zodra deze meerderjarig is en aanstelling als vervanger tot die datum van diens voogd L.A. Lightenvelt., 1841, 1844; 391; 1 omslag (B21, B22, B23, B23a, B23b, B23c, B24, B24a, B24b)
      - Correspondentie over de gezondheidstoestand en het overlijden van administrateur L.J.J. Serrurier in 1852 en de teleurstelling van W.E. Methorst om niet tot zijn opvolger te worden benoemd, hoewel hij sinds 1830 als boekhouder van het fonds had gefungeerd., 1852-1853; 392; 1 omslag (3 stukken) (B26a, B26B, B27)
      - Stukken betreffende het overlijden van administrateur H. van Stralen in 1854 en benoeming van diens zijn zoon J. van Stralen tot zijn opvolger., 1854-1855; 393; 1 omslag (2 stukken) (B27a, B28b)
      - Notariële akte op 18 mei 1858 verleden voor notaris F.M.Schmolck te Den Haag ter deponering van twee onderhandse aktes waarbij J. van Stralen benoemd wordt tot medeadministrateur. Afschrift., 394; 1 stuk (B36)
      - Stukken betreffende het overlijden van administrateur M.C. van Hall in 1858, benoeming van zijn zoon F.A. van Hall als opvolger en na diens overlijden in 1866 van een broer van laatstgenoemde, F.C. van Hall., 1958, 1866; 395; 1 omslag (4 stukken) (B27c, B28, B29, B31)
      - Correspondentie over het overlijden van administrateur W. van Lijnden en benoeming conform diens wens van zijn zoon W.R. van Lijnden als zijn opvolger., 1866; 396; 1 omslag (8 stukken) (B32, B33, B33a, B34, 35a)
      - Grosse van de notariële akte op 1 juni 1877 verleden voor notaris W.J. Eikendaal te Den Haag ter deponering van de onderhandse akte waarbij F.C. van Hall en W.R. van Lijnden benoemd worden tot medeadministrateur., 397; 1 katern (B37)
      - Ingekomen brief van Van Stralen met antwoord van W.R. baron van Lynden over onderlinge verdeling van de administrateurswerkzaamheden., 1880; 398; 1 omslag (2 stukken) (B35a)
      - Correspondentie over het overlijden van administrateur H.C.A. VerHuell in 1881 en afwijzing van diens verzoek om zijn jongste zoon G. VerHuell tot opvolger te benoemen omdat ‘hij wegens zijn gedrag niet in fatsoenlijk gezelschap geduld kan worden’., 399; 1 omslag (3 stukken) (B35b, B35c)
      - Correspondentie over de inwilliging van het verzoek van J. Martens van Sevenhoven om in zijn plaats zijn zoon J.H.C.J. Martens van Sevenhoven te benoemen als opvolger van administrateur H.C.A. VerHuell., 1882; 400; 1 omslag (6 stukken) (B38, B39, B40, B40a)
      - Stukken betreffende het overlijden van administrateur F.C. van Hall in 1883 en benoeming van M.C. van Hall tot zijn opvolger., 401; 1 omslag (3 stukken) (B41, B42)
      - Grosse van de notariële akte op 5 september 1883 verleden voor notaris W.J. Eikendal te Den Haag ter deponering van een onderhandse akte waarbij J.H.J.C. Martens van Sevenhoven en M.C. van Hall benoemd zijn tot medeadministrateur., 402; 1 katern (B42a)
      - Correspondentie over de opvolging van de op 9 september 1883 overleden administrateur van H.H. Roëll door zijn kleinzoon J.A. Roëll., 403; 1 omslag (14 stukken) (B43, B43a, B43b, B44, B45, B46, B47)
      - Grosse van de notariële akte op 4 december 1883 verleden voor notaris W.J. Eikendal te Den Haag ter deponering van een onderhandse akte waarbij J.A. Roëll benoemd wordt tot medeadministrateur., 404; 1 katern (B47a)
      - Stukken over vervanging als administrateur van J.A. Röell door zijn broer J. Röell vanwege afwezigheid van eerstgenoemde in Nederland voor drie jaar na zijn benoeming tot kommandant van de Zeemacht en Chef van het departement van Marine in Oost-Indië., 1891; 405; 1 omslag (6 stukken) (B49, B50)
      - Stukken betreffende de benoeming van H.P. van Stralen tot administrateur na het overlijden van zijn vader J. van Stralen in 1896 met grosse van de notariële akte op 22 mei 1897 verleden voor notaris P.C.L. Eikendal te Den Haag ter deponering van de onderhandse akte van benoeming., 1896-1897; 406; 1 omslag (4 stukken) (B51, B52, B53)
      - Stukken betreffende de benoeming tot administrateur van A.F. van Hall als opvolger van zijn in 1900 overleden vader M.C. van Hall met de grosse van de notariële akte op 24 mei 1901 verleden voor notaris P.C.L. Eikendaal te Den Haag ter deponering van de onderhandse akte van benoeming., 1900-1901; 407; 1 omslag (7 stukken) (B54, B55, B56, B56a, B57)
      - Stukken over het overlijden van administrateur H.P. van Stralen in 1916 en de benoeming van zijn opvolger R.A. Hardenbroek van Lockhorst met de grosse van de notariële akte op 17 augustus 1917 verleden voor notaris P.C.L. Eikendal te Den Haag ter deponering van de onderhandse akte van benoeming., 1916-1917; 408; 1 omslag (4 stukken) (B58, B59, B60)
      - Stukken over ontslagname als administrateur door J.A. Roëll wegens het bereiken van hoge leeftijd en benoeming van zijn zoon W. Roëll als opvolger, met de grosse van de akte op 7 juli 1921 verleden voor notaris P.C.L. Eikendal te Den Haag ter deponering van de onderhandse akte van benoeming., 409; 1 omslag (3 stukken) (B61, B62, B63)
      - Briefwisseling over de opvolging van op 12 maart 1923 overleden administrateur J.H.J.C. Martens van Sevenhoven door zijn jongste zoon J.C Martens van Sevenhoven, met de grosse van de notariële akte op 26 mei 1923 verleden voor notaris H.C. Schaly te Den Haag ter deponering van de onderhandse akte van benoeming., 410; 1 omslag (7 stukken) (B64, B65, B66, B67, B68, B69)
      - Briefwisseling over het aanbieden van ontslag als administrateur wegens slechte gezondheid van W.R. baron van Lijnden en het benoemen van zijn neef F.A.C graaf van Lijnden van Sandenburg tot opvolger en niet de door hemzelf voorgedragen M. Scholl van Egmond, met de grosse van de notariële akte op 14 april 1928 verleden voor notaris J.C.Th. Groneman te Den Haag ter deponering van de onderhandse akte van benoeming., 411; 1 omslag (13 stukken) (B71, B72, B73, B74, B75, B76, B77)
      - Briefwisseling over de benoeming van C.Th.E. van Lijnden van Sandenburg als administrateur na het overlijden van zijn vader F.A.C. van Lijnden van Sandenburg in 1932 met de grosse van de notariële akte op 4 februari 1933 verleden voor notaris J.C.Th. Groneman te Den Haag ter deponering van de onderhandse akte van benoeming., 412; 1 omslag (7 stukken) (B78, B79)
      - Brief van W. Roëll kennisgevend van de wens van zijn vader om zijn neef J.A. de Roëll, thans verblijvend in Nederlands Oost-Indië, te bestemmen als mogelijk opvolger en zelf vanwege de oorlogssituatie zijn jongste zoon J.W. Roëll aanbevelend., 1943; 413; 1 omslag (2 stukken) (B80)
      - Grosse van de akte van benoeming van mr, Gijsbert Carel Duco Baron van Hardenbroek, thesaurier van Hare Majesteit de Koningin, tot opvolgende administrateur op 26 september 1946 verleden voor candidaat-notaris mr. Willem Jacob van Heel te Den Haag., 1946 oktober 1; 414; 1 katern (B81)
      - Grosse van de akte van benoeming van mr. Gijsbert van Hall, burgemeester van Amsterdam, en Jonkheer mr. Joan Willem Röell, griffier van de Eerste Kamer der Staten-General, tot opvolgende administrateurs op 30 mei 1959 verleden voor notaris mr. Willem Groen te Den Haag, met twee kopieën., 1959 juni 3 en z.d; 415; 1 omslag (24 B81)
      - Ingekomen brief dd. 8 juni 1980 van mr. F.J. van Beeck Calkoen met gegevens over zijn zoon Philip Jan, beoogd opvolger als administrateur, en met de notariële akte verleden 12 juli 1979 voor notaris Jhr. Mr. P.A. Buttingha Wichers te Den Haag ter registratie van de statuten van de stichting Admiraal van Kinsbergen fonds, kopieën., Z.d; 416; 1 omslag
    - Vergaderingen en jaarlijkse diners, C.2.3.
      - Vergaderingen, C.2.3.1.
        - Notulen., 1819-2012; 417-419; 3 banden
          Zie ook toegang 2.21.315, Familie Röell, inv.nrs 5, 76-77 (notulen 1864-1921).
          - 1819 september 25-1893 mei 20, 1936 mei 23-1975 juni 6, 417
          - 1894 mei 26-1935 mei 25, 418
          - 1976 juni 11-2012 mei 22, 419
        - Lijst van plaats en datum van bestuursvergaderingen met vermelding van aan- en afwezigen van 25 september 1819 tot 13 juni 1968, genummerd 1 t/m 178., 420; 1 katern (J2)
          In 1940 en 1945 vond geen vergadering plaats.
        - Kladnotulen van vergaderingen van de administrateurs van de nalatenschap van J.H. van Kinsbergen., 28 december 1852 en 20 mei 1853; 421; 1 omslag (A2b)
          Tekst verbleekt
        - “Aanteekeningen door de heer Van Stralen sr. gemaakt”, beknopte aantekeningen van vergaderingen van de administrateurs en gevoerde correspondentie., 1862 mei -1892 juni; 422; 1 deel
        - Notulen van vergaderingen van de administrateurs., 1947-1964; 423; 1 omslag
          Verslagen uit 1948, 1952-1953, 1961 ontbreken.
        - Agenda’s van vergaderingen., 2003-2012; 424
      - Diners, C.2.3.2.
        - Uitnodigingen, berichten van verhindering, rekeningen, menu’s en uitnodiging speciale gasten van het jaarlijkse diner van de administrateurs., 1918-1995; 425A-430; 2 omslagen en 3 pakken
          - 1918, 1920, 1923, 1925, 1928, 1930, 1932, 1934, 425A; omslag (8 enveloppen) (A30, 32, 34, 36, 38, 40, 42, 44)
          - 1919-1939, 1941-1942, 1946., 425B; 1 pak (A31, 33, 35, 37, 39, 41, 43, 45, 48, 50, 51, 52, 54)
          - 1948-1960, 426; omslag
          - 1975-1984, 427
          - 1982 december-1989 mei, 428
          - 1989-1995, 429
    - Algemene correspondentie, C.2.4.
      Zie ook toegang 2.21.315, familie Röell, inv.nrs. 1-3, 75, 155.
      - Ingekomen en minuten van uitgaande stukken betreffende de financiële administratie, beleggingen, jaarvergaderingen, verstrekking uitkeringen, met voorin een inhoudsopgave en met opschrift op het omslag “portefeuille C Administratie, nummers C1-C104”., 1824-1946; 430; 1 pak
        Onder letter L wordt de instelling in 1825 van een reservefonds voor de vaste legaten genoemd; C2 betreft mededeling in de bestuursvergadering in mei 1917 van archiefopruiming, namelijk: Kwitanties van ondersteunden in Nederland (1858-1899) en Duitsland (1829-1899), “Vorschlagliste” van de “Verwalter” in Duitsland (1824-1899) en verzoeken om onderstand door Nederlanders (tot aan 1887); C14 Bevat notulen van de vergadering van 13 juli 1855; C69 en volgende nummers bevat o.a. financiële jaarrapporten van de firma H.J. Vooren (1935-1939); C103 handelt over het voorstel in mei 1945 om de uitbetaling van gelden aan Duitse familieleden van Van Kinsbergen te staken.
      - “Ingekomen en uitgaande brieven nr. 2”, minuten van uitgaande brieven over de jaren 1895 mei – 1917 juni en agenda van ingekomen en uitgaande stukken met verwijzing naar de plaats waar deze zijn opgeborgen (portefeuilles B, D, E, F, J, K, M/N, O, P en T)., 1917 juli -1926 februari; 431; 1 deel
      - Agenda van ingekomen en uitgaande stukken met verwijzing naar de portefeuille (A, B, C, D, E, F, H, I, J, K, L, M/N, O, P, R, U) waarin ze zijn opgeborgen., 1926-1948; 432-433; 2 delen
        - 1926 januari – 1939 juli., 432
        - 1939 juni 30-1948 augustus 4., 433
      - Correspondentie over financieel beheer en verstrekking van toelagen aan personen en instellingen., 1941-1949; 434; 1 omslag
      - Correspondentie van de administrateur-secretaris van het Van Kinsbergenfonds over beheer van het fonds, notulen van vergaderingen, verstrekte toelagen, opvolging van administrateurs., 1944-1948; 435; 1 omslag
        De ingekomen stukken zijn deels genummerd: M/N 116- M/N 118, P143, P145, P146.
      - Correspondentie van de administrateur-secretaris van het Van Kinsbergenfonds over beheer van het fonds, notulen van vergaderingen, verstrekte toelagen, opvolging van administrateurs., 1948-1960; 436; 1 omslag
      - Registers van ingekomen en minuten van uitgaande stukken., 1963-2008; 437-438; 2 delen
        - 1963 oktober - ca. 1976, 437
        - 1976-2008, 438
      - Correspondentie van de secretaris-penningmeester, Jhr. mr. J.W. Roëll met medeadministrateurs over toezending van vergaderstukken voor de jaarvergadering, aanvragen om een uitkering, opvolging van administrateurs en het Van Kinsbergeninstituut te Elburg., 1964-1978; 439; 1 pak
      - Correspondentie betreffende de kosten van jaarlijkse diners, het huren van kantoorruimte, het opmaken van de jaarrekening, restitutie belastingen en het beleggingsbeleid., 1964-1993; 440; 1 pak
      - Correspondentie betreffende de kosten van jaarlijkse diners, het huren van kantoorruimte, het opmaken van de jaarrekening, restitutie belastingen en het beleggingsbeleid., 1995 januari 1 – 2000 augustus 30; 441; 1 pak
    - Vermogensbeheer en financiële administratie, C.2.5.
      - Algemeen, C.2.5.1.
        Zie ook toegang 2.21.315, Familie Röell, inv.nr. 4
        - “Staat van uitbetaling der vaste legaten, uitkeringen en aflopende legaten”, grootboek met aantekening van goedkeuring van de rekening in de bestuursvergadering., 1819-1859; 442; 1 deel
        - Jaarlijkse in de bestuursvergadering goedgekeurde rekening van betaling van vaste legaten, uitkeringen en aflopende legaten., 1860-1962; 443; 1 deel
          Met opschrift “K2”.
        - “Algemeene rekening”, Jaarrekening van inkomsten en uitgaven van vaste en aflopende legaten en van het reservefonds., 1860 mei -1890 mei; 444; 1 deel
          Met opschrift “Behoort bij portefeuille U”
        - Rekening van inkomsten en uitgaven van het reserve-fonds, waarvan het saldo ingevolge besluit van de vergadering van 22 mei 1887 werd overgebracht naar de vaste legaten., 1859 mei-1889 mei; 445; 1 deel
          Met opschrift “Behoort bij “C”.
        - Kasboekje van effectenbeheer, inkomsten en van uitgaven voor administratie van het fonds en uitgaven voor verstrekken van toelagen in de geest van de erflater., 1918-1947; 446; 1 katern
        - “Rekening Courant”, bankafschriften van de inkomsten en uitgaven op de bankrekeningen van het Van Kinsbergenfonds, “portefeuille U”, met kwitanties en bijlagen., 1854-1935; 447-450; 4 pakken
          - 1854 mei -1920 mei, 447
          - “portefeuille U”, 1920 mei-1928 april, 448
          - “portefeuille U2”, 1928 mei – 1934 april, 449
          - “portefeuille U2”, 1935 mei-1943 augustus, 450
        - Balans en jaarstukken., 1935-1966, 1980-1988; 451-454; 1 katern, 1 pak en 2 omslagen
          - 1935 - 1946/1947, 451; katern
          - 1949 mei - 1960 april, 452; pak
          - 1960-1964, 1966, 453
            met de jaarrekening van het Doesburgfonds 1960-1964.
          - 1980-1988, 454
        - Ingekomen nota’s van Heldring & Pierson over inkomsten uit spaarrekeningen en beleggingen en uitgaven., 1947-1961; 455-459; 5 pakken
          - “portefeuille I”, 1947-1949, 455
          - “portefeuille II”, 1950-1954 april, 456
          - “portefeuille III”, 1954 mei-1957 april, 457
          - “portefeuille V”, 1959 mei-1961 april, 458
          - “portefeuille VI”, 1961 mei – 1961 december, 459
        - Stukken betreffende betalingsopdrachten aan de bank Pierson, Heldring en Pierson voor het verstrekken van toelagen en uitkeringen uit het fonds en het voeren van de financiële administratie door de stichting Pierson met ingang van 1988., 1966-1990; 460; 1 pak
        - “Declaraties jaar 1952”, alfabetische naamindex met verwijzing naar nummers 1-679., 461; 1 deel
          Onbekend waarop dit een toegang is.
      - Beleggingen, C.2.5.2.
        - “Waardelooze Amerikaansche Effecten”, correspondentie van Serrurier en Van Stralen over verkoop van onbebouwde, maar met belasting bezwaarde, gronden in de staat New York, waarvan Van Kinsbergen mede-eigenaar was., 1822-1826; 462; 1 omslag (A17)
          Deels in het Engels
        - “Effectenboek”, register van belegging van vaste en aflopende legaten in aandelen. ca., 1847-1950; 463; 1 deel
        - Rekening van ontvangsten en uitgaven van belegging van vaste legaten in aandelen., 1859-1888; 464; 1 deel
          Met opschrift “niet voortgezet na mei 1889, behoort bij portefeuille U”
        - Journaal van ontvangsten en uitgaven met betrekking tot aankoop van fondsen na uitloting., 1904-1916; 465; 1 deel
        - “Coupon notitieboek”, register van couponrendementen., 1916-1926; 466; 1 deel
        - Registratiekaarten van aankoop, verkoop en verantwoording van interest of dividend van in effecten belegde gelden van het hoofdfonds van het Van Kinsbergenfonds., 1924-1951; 467; 1 pak
        - Journaal van ontvangsten en uitgaven van belegging in effecten., 1927-1946; 468; 1 deel
        - Ingekomen nota’s en coupons van Heldring & Pierson betreffende effectenbeheer van het hoofdfonds van het Van Kinsbergenfonds., 1932-1944; 469; 1 pak
          met opschrift “portefeuille U”
        - Stukken betreffende het beheer van de effectenportefeuille door Pierson, Heldring en Pierson., 1946-1961; 470-472; 2 pakken en 1 omslag
          - 1946-1961, 470; omslag
          - 1962, 471
            Portefeuille “VII”
          - Genummerd 1-101 en ongenummerd, 1963, 472
            Portefeuille “VIII”
        - Stukken betreffende het beheer van de effectenportefeuille van het Van Kinsbergenfonds door B.V. Algemeen Vermogensbeheer te Eindhoven.., 1982-1985; 473; 1 pak
          Contract met Algemeen Vermogensbeheer werd opgezegd in 1985. Per 1 juli 1985 nam Bankierskantoor Pierson, Heldring en Pierson de portefeuille over.